【裁判字號】    90,易,471
【裁判日期】    900529
【裁判案由】    竊盜
【裁判全文】
臺灣屏東地方法院刑事判決                            九十年度易字第四七一號
    公  訴  人  臺灣屏東地方法院檢察署檢察官
    被      告  乙○○
右列被告因竊盜案件，經檢察官提起公訴（民國九十年度偵字第二一四六號），本院
判決如左：
    主  文
乙○○竊盜，處拘役伍拾日，如易科罰金以佰元折算壹日。
    事  實
一、乙○○意圖為自己不法之所有，於民國九十年三月十八日下午四時許，在其位於
    屏東縣枋寮鄉○○村○道邊農田旁，見未掛車牌之原車號ＹＯＵ－七一一號，所
    有人甲○○前於同年月十六日凌晨零時許，在同村北玄路六０號前失竊之輕機車
    ，被某不詳人士放置於該處，竟以腳踩方式發動竊取供己代步之用，嗣同年月廿
    九日上午十時五十分許，駕駛該機車行經屏東縣枋寮鄉○○○○路口時為警查獲
    。
二、案經屏東縣警察局枋寮分局報告臺灣屏東地方法院檢察署檢察官偵查起訴。
    理  由
一、訊據被告乙○○於本院審理時，對於右揭時地將該機車騎走供己代步之用等情，
    固坦承不諱，然究矢口否認有竊盜犯行，並以：該機車經伊事後調查係王偉昌所
    偷而停放在伊阿姨處，伊以為係阿姨所有乃予借用云云圖辯。惟查，被告前於警
    訊及偵查時，原已自承：伊係見該機車置於該處已二、三天，且車況尚新，乃順
    手騎用等語（詳警卷第三頁、偵卷第四頁），全未提及有向他人借用情事，而上
    開機車乃甲○○所有，並於九十年三月十六日凌晨於屏東縣枋寮鄉○○村○○路
    六十號其自宅門口失竊之事實，亦據被害人甲○○於警訊中陳述綦詳，並有贓物
    領具及車輛竊盜、車牌失竊資料個別查詢報表各乙紙附卷可稽。按刑法竊盜罪所
    保護者，原不限於所有權，凡破壞他人就財產上之支配監督關係，另建立一新的
    持有支配關係者，即成立竊盜行為。今前開機車固為所有人甲○○於案發前數日
    因失竊而脫離其持有，惟此除主觀上非被告於為前揭行為時所認識者外，縱依當
    時情形，就客觀上亦無任何跡象可認其為脫離持有人支配監督之物，況被告亦自
    承該機車車況很新（詳警卷第三頁筆錄），則其對該車非他人所拋棄之物，顯有
    認識，是被告對於非自己所有之物，以前揭積極行為破壞原持有人對該機車之支
    配監督關係，進而建立自己的持有關係，其前揭犯罪事實應堪認定。又被告乙○
    ○於本院審理時，固翻異前詞，辯稱係誤為其阿姨所有乃逕予借用云云。惟姑不
    論被告乙○○既稱該阿姨就住在其家農田邊，且熟識程度猶可不經招呼即逕自取
    用其財物，對該阿姨家中狀況自應有相當了解，乃伊平日未見該阿姨或家人騎用
    ，卻能僅以該車停放上址二、三日，即認定為該阿姨所有，顯與常情有違；況雙
    方果有如此密切之交情，則對於被告查證該車是否該阿姨所有乙節原非難事，惟
    今縱依被告自承開始騎用上開機車之日起，至其遭警方當場查獲時止，期間竟達
    十一日之久；嗣其遭查獲後，歷經警訊、偵查程序，甚至遲至本院審理前一日（
    九十年五月二十一日）因拘提到案而接受本院訊問時，猶未表明有上開誤騎情事
    ，適足見被告所辯要屬臨訟卸責狡飾之詞，委無足採。本件被告犯行已臻明確，
    應依法論科。
二、核被告乙○○所為，係犯刑法第三百二十條第一項之竊盜罪。爰審酌被告犯罪之
    動機、目的、手段，及其品性、智識程度、犯罪所生之損害，犯罪後猶巧言圖辯
    ，毫無悔意等一切情狀，量處如主文所示之刑，並諭知易科罰金標準，以資懲儆
    。
據上論斷，應依刑事訴訟法第二百九十九條第一項前段，刑法第三百二十條第一項、
第四十一條第一項，罰金罰鍰提高標準條例第一條前段、第二項判決如主文。
本案經檢察官蔣忠義到庭執行職務
中      華      民      國      九十      年      五    月    二十九    日
                                      臺灣屏東地方法院刑事第二庭
                                          審判長法  官  吳永宋
                                                法  官  郭書豪
                                                法  官  陳松檀
右正本證明與原本無異。
對於本判決如有不服應於收受送達後十日內向本院提出上訴書狀上訴於台灣高等法院
高雄分院並按他造當事人之人數附具繕本。
                                                書記官  張福山
中      華      民      國      九十      年      五    月    二十九    日
附錄本判決論罪之法條：
刑法第三百二十條第一項
意圖為自己不法之所有或第三人不法之所有，而竊取他人之動產者，為竊盜罪，
處五年以下有期徒刑、拘役或五百元以下罰金。


司法院資訊處製作；財團法人民間司法改革基金會備份。
